臺灣嘉義地方法院刑事判決
111年度簡上字第58號
上  訴  人  
即  被  告  陳宣儒




上列上訴人即被告因傷害案件，不服本院嘉義簡易庭中華民國11
1年3月30日111年度嘉簡字第288號第一審判決（聲請簡易判決處
刑書案號：臺灣嘉義地方檢察署111年度調偵字第98號），提起
上訴，本院管轄之第二審合議庭判決如下：
    主  文
上訴駁回。
    犯 罪 事 實 及 理 由
一、本案經本院審理結果，認第一審簡易判決以被告所為，均係
    犯刑法第304條第1項之強制罪，及同法第277條第1項之傷害
    罪；被告先後2次傷害告訴人姚望梅，並妨害其行使權利，
    在法律上評價應為數個舉動之接續施行，均應論強制罪、傷
    害罪之接續犯1罪；被告以一強制行為同時傷害告訴人姚望
    梅，為想像競合犯，應依刑法第55條規定，從一重之傷害罪
    處斷；被告就對告訴人姚望梅犯傷害罪一罪，對告訴人鄭素
    珠部分，所犯強制罪、傷害罪二罪，時間均明顯可分，有監
    視器翻拍照片在卷可查，顯係基於各別犯意為之，應予分論
    併罰；另被告各次犯行符合累犯加重要件等情，依刑事訴訟
    法第449條第1項、第454條第2項，刑法第304條第1項、第27
    7條第1項、第55條、第51條第6款、第47條第1項、第41條第
    1項前段，刑法施行法第1條之1第1項，判處被告執行拘役80
    日，如易科罰金，以新臺幣（下同）1000元折算1日。其認
    事、用法及量刑均無不當，應予維持，且除第一審判決證據
    部分應予補充被告於本院之自白（見本院簡上卷第83、84、
    88至90、120頁），及本院勘驗筆錄（見本院簡上卷第87、8
    8頁）外，餘均引用第一審判決書記載之事實、證據及理由
    （如附件）。
二、被告上訴以：（一）案發當時，我拉住鄭素珠機車時，癲癇
    發作，神智不清，關於「辨識行為違法或依其辨識而行為之
    能力」有所欠缺或顯著降低，有刑法第19條不罰或減輕其刑
    規定之適用。（二）希望能判處緩刑等為由，而提起上訴。
    然查：（一）案發當日，被告為阻止告訴人鄭素珠離開而拉
    住告訴人鄭素珠機車，在此之後，被告另有持椅攻擊告訴人
    鄭素珠，拉住告訴人姚望梅頭髮，且因被告認為告訴人2人
    不讓自小客車從巷口出來，趨前欲與告訴人2人理論，及與
    在場穿橄欖色衣物之女子談話，並記得該女子告知被告不要
    再跌倒等情，業據被告於本院審理時陳述明確（見本卷簡上
    卷第89、90頁），並有上開監視器影像翻拍畫面可佐（見原
    審卷第50至58頁），足認被告於拉住告訴人機車後，其意識
    清醒，且依本院勘驗案發當時監視器影像，亦無法看出被告
    有癲癇發作或神智陷於不清之情形，此有本院上開勘驗筆錄
    可參，足認被告辯稱其於拉住告訴人鄭素珠機車後即已癲癇
    發作、神智不清，有刑法第19條不罰或減輕其刑規定之適用
    云云，委無足採。（二）被告犯後並未與告訴人2人成立和
    解，並賠償告訴人2人損害，亦未向告訴人2人道歉，尋求諒
    解，難認犯後已有悔意、無再犯之虞，則被告所宣告之刑，
    即無暫不執行為當情事。本件被告上開上訴主張與請求，均
    無理由，應予駁回。
據上論斷，應依刑事訴訟法第455條之1第1項、第3項、第373條
、第368條，判決如主文。
本案經檢察官簡靜玉聲請以簡易判決處刑，檢察官江金星到庭執
行職務。
中　　華　　民　　國　　111 　年　　 7　　月　　29　　日
                  刑事第七庭  審判長法  官  蘇姵文
                                    法  官  洪裕翔
                                    法  官  凃啟夫
上列正本證明與原本無異。
本件不得上訴。　　　　　　　　　　　　　　　　　　
中　　華　　民　　國　　111 　年　　7 　　月　　29　　日
                                    書記官  林恬安
附件：本院111年度嘉簡字第288號判決一份。
臺灣嘉義地方法院刑事簡易判決
111年度嘉簡字第288號
聲　請　人　臺灣嘉義地方檢察署檢察官
被　　　告　陳宣儒　女　(民國00年0月0日生)
　　　　　　　　　　身分證統一編號：Z000000000號
　　　　　　　　　　住○○市○區○○街000巷0號
　　　　　　　　　　居嘉義市○區○○路00號
上列被告因傷害等案件，經檢察官經檢察官聲請以簡易判決處刑
（111年度調偵字第98號），本院判決如下：
    主  文
陳宣儒犯如附表所示之罪，各處如附表所示之刑。應執行拘役捌
拾日，如易科罰金，以新臺幣壹仟元折算壹日。
    犯罪事實及理由
一、犯罪事實：陳宣儒於民國110年11月21日16時許，前往嘉義
    市西區○○路00巷訪友，因見一輛普通重型機車停於00巷00號
    前，阻礙通行，知悉係住○00巷00號之姚望梅友人鄭素珠所
    為，而與姚望梅、鄭素珠於00巷巷內發生爭執，見姚望梅欲
    返回住處，為不讓姚望梅離開現場，要姚望梅對鄰居有個交
    代，竟基於強制、傷害之犯意，於同日16時50分許，以手壓
    住姚望梅住處大門，不讓姚望梅開門，並推姚望梅回巷子，
    姚望梅伺機轉頭欲開啟大門，其又拉住大門門板及拉扯姚望
    梅右手，阻止姚望梅進屋，姚望梅將其推開後連忙進屋關門
    ；陳宣儒復見鄭素珠欲騎乘機車離開現場，為阻止鄭素珠離
    開，另基於強制之犯意，於同日16時52分許，徒手按住鄭素
    珠機車並將機車壓倒在地上，自己亦倒地，以此強暴方式，
    妨害鄭素珠騎乘機車離開現場之權利；不久姚望梅從住處走
    出並持行動電話錄影蒐證，陳宣儒因情緒激動，另基於傷害
    之犯意，於同日16時58分許，隨手自附近民宅拿取木椅1張
    攻擊鄭素珠，鄭素珠連忙以左手阻擋，受有左側腕部挫傷之
    傷害，姚望梅見狀欲報警，陳宣儒為不讓姚望梅離開現場，
    接續前開對姚望梅強制、傷害之犯意，於同日58分許，抓住
    ○○○○○○00巷00號牆壁、門板推撞，其即接續以上開強暴方式
    ，妨害姚望梅離開現場返回住處之權利，姚望梅並因此受有
    頭部及其他部位表淺損傷、右側眼瞼及眼周圍區域鈍傷、右
    側肩膀挫傷等傷害。
二、前開犯罪事實，有下列證據足資證明：
(一)被告陳宣儒於警詢、偵訊時之自白及供述，於本院調查時之
    自白。
(二)告訴人鄭素珠、姚望梅於警詢時之證述。
(三)指認犯罪嫌疑人紀錄表2份。
(四)衛生福利部嘉義醫院診斷證明書2份。
(五)監視器錄影檔案翻拍照片及說明2份、監視器錄影檔案光碟1
    張。
三、論罪科刑：
(一)核被告所為，均係犯刑法第304條第1項之強制罪，及同法第
    277條第1項之傷害罪：
　1.被告就告訴人姚望梅部分：
　⑴被告雖先後2次傷害告訴人姚望梅，並妨害其行使權利，然被
    告均係基於要求其對鄰居有所交代，不讓其離開現場之同一
    犯意下所為，侵害手法及法益均相同，堪認各行為之獨立性
    極為薄弱，依一般社會客觀觀念，難以強行分開，在法律上
    評價應為數個舉動之接續施行，均應論強制罪、傷害罪之接
    續犯1罪。
　⑵被告以一強制行為同時傷害告訴人姚望梅，為想像競合犯，
    應依刑法第55條規定，從一重之傷害罪處斷。
　2.被告就對告訴人姚望梅犯強制罪一罪，對告訴人鄭素珠部分
    ，所犯強制罪、傷害罪二罪，時間均明顯可分，有監視器翻
    拍照片在卷可查，顯係基於各別犯意為之，應予分論併罰。
    檢察官認應論以想像競合之裁判上一罪，尚有誤會。
(二)被告前因過失傷害案件，經本院以107年嘉交簡字1102號判
    處有期徒刑3月，被告上訴後，經本院以107年度交簡上字第
    102號駁回上訴而確定，於108年8月8日執行完畢，有臺灣高
    等法院被告前案紀錄表1份在卷可查，依司法院釋字第775號
    解釋意旨，本院認被告於前案甫執行完畢未滿2年半，就再
    為本件犯行，對刑罰反應力薄弱，本院認對其適用刑法第47
    條第1項累犯加重之規定，並無罪刑不相當之情事，爰均依
    刑法第47條第1項規定，加重其刑。
(三)爰審酌被告不思以理性之方式處理紛爭，僅因不滿告訴人鄭
    素珠停車時阻礙通行，與告訴人二人發生爭執，為阻止告訴
    人姚望梅、鄭素珠離開現場，並認為鄭素珠導致其受傷，而
    為本件犯行之犯罪動機、手段，對於告訴人二人權利所受之
    侵害、所受之傷勢程度，犯後坦承犯行，然未賠償告訴人二
    人所受損害，亦未與其等達成和解，暨被告自陳國中畢業之
    智識程度、無業、家境小康、與父親、哥哥、嫂嫂、弟弟同
    住等一切情狀，分別量處如附表所示之刑，及定如主文所示
    之應執行刑，並均諭知易科罰金之折算標準。
四、被告對告訴人鄭素珠犯傷害罪所使用之木椅1張，並未扣案
    ，然被告於警詢時供稱木椅係其在附近民宅隨手拿取，又無
    證據證明木椅為其所有，爰不為沒收及追徵價額之諭知。
五、依刑事訴訟法第449條第1項、第454條第2項，刑法第304條
    第1項、第277條第1項、第55條、第51條第6款、第47條第1
    項、第41條第1項前段，刑法施行法第1條之1第1項，逕以簡
    易判決如主文。
六、如對本判決上訴，須於判決送達後20日內向本院提出上訴狀
    （應附繕本）。
本案經檢察官簡靜玉聲請以簡易判決處刑。
中　　華　　民　　國　　111 　年　　3 　　月　　30　　日
                      嘉義簡易庭  法　官　吳育汝
上列正本證明與原本無異。
如不服本判決，應於判決送達後20日內向本院提出上訴狀（應附
繕本）。告訴人或被害人如對於本判決不服者，應具備理由請求
檢察官上訴，其上訴期間之計算係以檢察官收受判決正本之日期
為準。　　　　　　　　　
中　　華　　民　　國　　111 　年　　3 　　月　　30　　日
                                  書記官  蘇春榕
附錄論罪科刑法條：
中華民國刑法第304條：
以強暴、脅迫使人行無義務之事或妨害人行使權利者，處3年以
下有期徒刑、拘役或9千元以下罰金。
前項之未遂犯罰之。
中華民國刑法第277條：
傷害人之身體或健康者，處5年以下有期徒刑、拘役或50萬元以
下罰金。
犯前項之罪，因而致人於死者，處無期徒刑或7年以上有期徒刑
；致重傷者，處3年以上10年以下有期徒刑。
附表：
編號 被害人 所犯之罪及所處之刑 1 姚望梅 犯傷害罪，累犯，處拘役伍拾日，如易科罰金，以新臺幣壹仟元折算壹日。 2 鄭素珠 犯強制罪，累犯，處拘役貳拾日，如易科罰金，以新臺幣壹仟元折算壹日。 3 鄭素珠 犯傷害罪，累犯，處拘役叁拾日，如易科罰金，以新臺幣壹仟元折算壹日。